【裁判字號】    90,交易,554
【裁判日期】    901012
【裁判案由】    公共危險等
【裁判全文】
臺灣高雄地方法院刑事判決                          九十年度交易字第五五四號
    公  訴  人  臺灣高雄地方法院檢察署檢察官
    被      告  丁○○
右列被告因過失傷害等案件，經檢察官提起公訴（九十年度偵字第一三七三二號），
本院判決如左：
    主  文
丁○○服用酒類，不能安全駕駛動力交通工具而駕駛，處有期徒刑陸月，如易科罰金
，以參佰元折算壹日，緩刑貳年。
其餘被訴部分不受理。
    事  實
一、丁○○於民國九十年五月三日上午六時許，飲用米酒一瓶後，明知自己已意識模
    糊，無法安全駕駛動力交通工具（經酒測為每公升○點八四毫克），竟仍駕駛車
    牌號碼Ｅ８─五八一二號自小貨車一部，沿台二十一線即高雄縣旗山鎮○○里○○路○段，由杉林往旗山方向行駛，於同日六時四十分許，途經該路與高雄縣旗
    山鎮○○街○○路口時，本應注意該路段速限為六十公里，駕駛人不得超速行駛
    ，並應注意車前狀況，隨時採取必要安全措施，且飲酒後其吐氣所含酒精成份超
    過每公升○點二五毫克以上者，不得駕車之規定，而依當時情形，天氣晴、日間
    自然光線、路面乾燥無缺陷、且無障礙物視距良好，並無不能注意之情事，竟疏
    未注意，於酒後吐氣所含酒精成份高達每公升○點八四毫克，已意識模糊不能安
    全駕駛情形下仍駕駛自小貨車，且以時速八十公里之速度超速行駛復未注意車前
    狀況，突見前方丙○○所駕駛車牌號碼ＶＴ─一四六五號自小客車一部，上有搭
    載甲○○及乙○○二人，沿高雄縣旗山鎮○○街，由西往東行駛至上述交岔路口
    ，欲左轉進入台二十一線公路時，已閃煞不及，其自小客車之車頭直接撞擊丙○○所駕駛之自小客車而肇事，丙○○因此受有頭部外傷合併左臉撕裂傷、四肢擦
    傷、右肩胛骨骨折、右拇指掌骨粉碎性骨折等傷害，甲○○則受有第二頸椎骨折
    損傷之傷害，乙○○受有頭部外傷合併腦震盪及腦水腫、額部頭臉部撕裂傷等傷
    害（丁○○對丙○○、甲○○及乙○○三人之過失傷害部分業據撤回告訴）。
二、案經丙○○、甲○○及乙○○訴由高雄縣警察局旗山分局報告台灣高雄地方法院
    檢察署檢察官偵查起訴。
    理  由
壹、被訴有罪部分：
  一、被告丁○○有於右揭時地飲用酒類後，駕駛自小貨車肇事，並導致告訴人丙○○、甲○○及乙○○分別受有前述傷害之事實，業據被告丁○○於警訊及本院
      審理中坦白承認，核與告訴人三人於警訊及本院審理中指訴之情節相符，復有
      高雄縣警察局道路交通事故調查報告表、刑法第一百八十五條之三案件測試觀
      察紀錄表及被告經酒測顯示吐氣所含酒精成份達每公升○點八四毫克之酒測結
      果報告單各一紙，與告訴人三人所受傷害之診斷證明書三紙附卷可憑。查被告
      於飲酒後，經酒測其吐氣所含酒精成份已達每公升○點八四毫克，且以時速八
      十公里之車速超速行駛，復未能注意車前狀況而肇事，導致告訴人三人分別受
      有如前所述非輕之傷害，是被告於飲酒後駕車當時，已無法安全駕駛動力交通
      工具，應可認定。綜上所述，被告之自白與事實相符，事證明確，其有右揭於
      服用酒類後，不能安全駕駛動力交通工具而駕駛之犯行，應堪認定。
  二、核被告所為，係犯刑法第一百八十五條之三之服用酒類不能安全駕駛動力交通
      工具而駕駛罪。爰審酌被告犯後坦承犯行，且已與告訴人三人均達成和解以賠
      償渠等損失，有和解書三紙在卷可憑，顯見被告已有悔意，及告訴人三人所受
      之傷害與其他一切情狀，量處如主文所示之刑，並諭知易科罰金之折算標準。
      查被告未曾受有期徒刑以上刑之宣告，有台灣高等法院被告全國前案紀錄表一
      紙在卷可憑，被告雖因酒後駕車肇事，惟犯後坦承犯行，且已與告訴人三人均
      達成和解以賠償損失，顯見被告犯後已有悔意，其經此審判，當知所警惕，應
      無再犯之虞，本院認被告所宣告之刑以暫不執行為適當，爰一併諭知緩刑二年
      ，以啟自新。
貳、被訴不受理部分：
  一、公訴意旨另以：被告於右揭時地，飲用米酒一瓶後，明知自己已意識模糊，無
      法安全駕駛動力交通工具（經酒測為每公升○點八四毫克），竟仍駕駛車牌號
      碼Ｅ８─五八一二號自小貨車一部，而於前揭時地肇事，並導致告訴人三人受
      有如前所述之傷害，因認被告除犯有前揭刑法第一百八十五條之三之服用酒類
      不能安全駕駛動力交通工具而駕駛罪外，並涉犯有同法第二百八十四條第一項
      之過失傷害罪嫌。
  二、惟按告訴乃論之罪，告訴人於第一審辯論終結前，得撤回其告訴，又告訴經撤
      回者，法院應諭知不受理之判決，刑事訴訟法第二百三十八條第一項及第三百
      零三條第三款分別定有明文。
  三、本件被告所涉犯之刑法第二百八十四條第一項之過失傷害罪嫌，依同法第二百
      八十七條前段之規定，須告訴乃論。茲告訴人三人已於本院審理中均具狀撤回
      告訴，有和解書三紙在卷可稽，參諸前揭法條規定，此部分自應諭知不受理之
      判決。
據上論斷，應依刑事訴訟法第二百九十九條第一項前段、第三百零三條第三款，刑法
第一百八十五條之三、第四十一條第一項、第七十四條第一款，罰金罰鍰提高標準條
例第一條前段、第二條，判決如主文。
中      華      民      國      九十      年      十      月     十二   日
                                      臺灣高雄地方法院交通法庭
                                            審判長法  官    宋  明  中
                                                  法  官    李  淑  惠
                                                  法  官    呂  憲  雄
右正本證明與原本無異。
如不服本判決，應於判決送達後十日內，向本院提出上訴狀。
                                                  書記官    許  麗  珠
中      華      民      國      九十      年      十      月     十六   日
附錄本判決論罪科刑之法條：
中華民國刑法第一百八十五條之三
服用毒品、麻醉藥品、酒類或其他相類之物，不能安全駕駛動力交通工具而駕駛者，
處一年以下有期徒刑、拘役或三萬元以下罰金。


司法院資訊處製作；財團法人民間司法改革基金會備份。
